---
title: "Ejercicios opcionales tema 1"
author: "Juan Andrés Peraira Pérez"
date: "9 de abril de 2018"
output: pdf_document
---

```{r setup, include=FALSE}
knitr::opts_chunk$set(echo = TRUE)
```

## Ejercicio 1: Construye un vector de edades con los números 1, 3, 5, 2, 11, 9, 3, 9, 12, 3 y un vector de pesos con 4.4, 5.3, 7.2, 5.2, 8.5, 7.3, 6, 10.4, 10.2, 6.1. Consulta el largo de ambos vectores y, en caso de que sea posible, construye una matriz con los datos. Consulta los estadísticos de resumen de ambas variables. Guarda los datos en un archivo txt en la carpeta de trabajo y las órdenes con las que has trabajado

```{r, echo=TRUE}
#-- Construcción de vectores
edades<-c(1,3,5,2,11,9,3,9,12,3)
edades

pesos<-c(4.4,5.3,7.2,5.2,8.5,7.3,6,10.4,10.2,6.1)
edades
#-- Consulatmos el largo de ambos vectores
length(edades)
length(pesos)

#-- Ambos tienen longitud 10
#-- Creamos la matriz y consultamos los estadísticos de resumen
datos1<-cbind(pesos,edades)
datos<-as.matrix(datos1)
datos
summary(datos)

## Guardamos los datos en la carpeta de trabajo en  formato txt
#-- Los datos se guardan en el siguiente directorio
getwd()
 
write.table(datos, file = "datos.txt", row.names = FALSE)
#-- Para guardar las ordenes
#savehistory (file = "datos.Rhistory")
```
## Ejercicio 2: Instala el paquete vegan, actívalo y solicita ayuda para conocerlo. Realiza un ejemplo de lo que el paquete permite. Observa los datos que contiene el paquete, cárgalos y mira su encabezado.

```{r, echo=TRUE}
#-- Instalamos el paquete
#install.packages("vegan")
#Cargamos el paquete "vegan"
library(vegan)
#-- Solicitamos ayuda para conocer el paquete
#help(vegan)

do <- get("{")
do(x <- 3, y <- 2*x-3, 6-x-y); x; y
do
#-- Cargamos los datos del paquete
data("varespec")
#-- seleccionamos en encabezado
head(varespec)

```
## Ejercicio 3: Cuando trabajamos con factores, a veces nos interesa conocer cuantas observaciones hay de cada clase o categoría. La frecuencia de cada una de las categorías se puede obtener facilmente con la funcion table(). Crea un factor de 30 elementos con tres categorías (1, 2 y 3) asignadas al azar. Etiqueta las categorías como Castellón, Valencia y Alicante. Utiliza la funcion table() para calcular cuántas observaciones hay de cada categoría.

```{r, echo=TRUE}
#-- Creamos un vector con los nombre
 x<-c("Castellon","Valencia","Alicante")
#-- Con la función sample generamos una muestra aleatoria de 30 observaciones del vector creado y lo transformamos a factor
muestra<-sample(as.factor(x),30,replace=T)
table(muestra)
str(muestra)
```

## Ejercicio 4: Con los siguientes numeros: 7.3, 6.8, 0.005, 9, 12, 2.4, 18.9, .9 a) Calcula la media. b) ¿Cuántos valores son mayores que 1?, c) Calcula la raíz cuadrada de los numeros. d) Obtén los numeros que son mayores que su raíz cuadrada. e) Redondea los datos de la raíz cuadrada para que tengan solo 1 cifra decimal.

```{r, echo=TRUE}
x<-c(7.3,6.8,0.005,9,12,2.4,18.9,0.9)
x
media<-mean(x)
media
table(x>1)
#-- En este caso existen 6 valores mayores a 1
#-- Raiz cuadrada de  los números
raiz<-sqrt(x)
raiz
#-- Números mayores a su raiz cuadrada
media_raiz<-function(vector){
  raiz_cuadrada<-sqrt(vector)
  for (i in 1:length(vector)) {
    if(vector[i]>raiz_cuadrada[i]) print(vector[i])
    
  }
}
media_raiz(x)
#-- Redondeo de los datos de la raiz cuadrada para que solo tengan un decimal
round(raiz,1)
```

## Ejercicio 5: Utiliza las funciones rep() y seq() para producir un vector que contenga: a) los valores: 1, 2, 3, 4, 1, 2, 3, 4, 1, 2, 3, 4, 1, 2, 3, 4, b) los valores: 4, 4, 4, 4, 3, 3, 3, 3, 2, 2, 2, 2, 1, 1, 1, 1, c) los valores: 1, 2, 2, 3, 3, 3, 4, 4, 4, 4, 5, 5, 5, 5, 5.

```{r, echo=TRUE}
a<-rep(c(1,2,3,4),4)
b<-c(rep(4,4),rep(3,4),rep(2,4),rep(1,4))
```

